# [ 求助 ] 请教陈版主，租赁员工电脑，按月发放费用，单人每月少于 500 元，直接入租赁..

提问人：DARREN06 时间：2021-12-14 10:56:06
根据新租赁准则第三十一条“低价值资产租赁的判定仅与资产的绝对价值有关，不受承租人规模、性质或其他情况影响。”该企业认为电脑租赁属于低价值租赁，
根据“第三十二条 对于短期租赁和低价值资产租赁，承租人可以选择不确认使用权资产和租赁负债。
企业认为直接进费用就可以了，企业发生 500 元以下的小额零星支出是不用取得发票就可以税前扣除的，这是一笔合并业务，单个租赁行为每月150 元。
据此
企业根据人员制表发放电脑租赁费，计入租赁费科目。
请问这样处理有问题么？

回答人：chenyiwei
虽然单个电脑很可能属于低价值资产（全新状态下的公允价值小于人民币 4 万元或者 5000 美元），但如果采用这种方式的电脑数量较大，则不建议对电脑租赁认定为低价值资产租赁而采用简化方法。这类租赁在原准则下很可能被认定为融资租赁予以资本化。如果在更强调承租人应将租赁资本化的当下新准则下反而不入表，逻辑上是不合理的，且对财务报表可能影响重大。